臺灣嘉義地方法院民事判決　　　　　　　 83年度訴字第453號
原　　　告　酉○○
訴訟代理人　陳適庸 律師
複　代理人　玄○○
複　代理人　黃○○
被　　　告　宙○○○
被　　　告　戊○○即黃興春之.
被　　　告　己○○即黃興春之.
被　　　告　天○○
被　　　告　丁○○
訴訟代理人　Ａ○○
被　　　告　申○○
被　　　告　辰○○
被　　　告　卯○○
兼上列一人
訴訟代理人　宇○○　　住高雄市.
訴訟代理人　Ａ○○　　住嘉義縣.
被　　　告　地○○即黃寬福之.
被　　　告　寅○○即黃寬福之.
被　　　告　戌○○即黃寬福之.
被　　　告　未○○即黃寬福之.
被　　　告　癸○○即黃寬福之.
被　　　告　丑○○即黃寬福之.
被　　　告　子○○即黃寬福之.
被　　　告　壬○○即黃寬福之.
被　　　告　辛○○即黃寬福之.
被　　　告　午○○　　住嘉義縣.
被　　　告　巳○○　　住嘉義縣.
兼上列二人
訴訟代理人　庚○○　　住嘉義縣.
被　　　告　乙○○○　住嘉義縣.
兼上列一人
訴訟代理人　丙○○　　住嘉義縣.
兼上列二人
訴訟代理人　亥○○　　住嘉義縣.
被　　　告　甲○○　　住台北縣蘆洲市○○里○鄰○○街49巷9
上列當事人間請求分割共有物事件，經本院於民國96年5月21日
言詞辯論終結，判決如下：
    主  文
被告地○○、寅○○、戌○○、未○○、癸○○、丑○○、子○○、壬○○、辛○○應就其被繼承人黃寬福所有坐落嘉義縣水上
鄉○○○段二三六之三地號、建、面積０‧一三四九公頃土地，
應有部分十五分之一，及同段二三六之五地號、建、面積０‧０
０七九公頃土地，應有部分十五分之一，辦理繼承登記。
原告及被告丁○○、天○○、戊○○、己○○、庚○○、巳○○
、午○○、亥○○、地○○、寅○○、戌○○、未○○、癸○○
、丑○○、子○○、壬○○、辛○○、申○○、宙○○○共有坐
落嘉義縣水上鄉○○○段二三六之三地號、建、面積０‧一三四
九公頃土地應予分割，其分割方法如附圖一所示：代號己部分面
積０‧００六七公頃分歸被告丁○○取得；代號甲部分面積０‧
０一九二公頃、卯5部分面積０‧０００五公頃分歸被告天○○
取得；代號庚部分面積０‧０一０一公頃分歸被告戊○○、己○○共同取得，並按應有部分各二分之一比例保持共有；代號癸部
分面積０‧０一０七公頃分歸被告庚○○、巳○○、午○○共同
取得，並按應有部分各八分之六、八分之一、八分之一比例保持
共有；代號辛部分面積０‧００六七公頃分歸被告亥○○取得；
代號乙部分面積０‧００六七公頃分歸被告地○○、寅○○、戌
○○、未○○、癸○○、丑○○、子○○、壬○○、辛○○共同
取得，按其應繼分保持公同共有；代號壬部分面積０‧０一三四
公頃分歸原告取得；代號丙部分面積０‧００三四公頃分歸被告
申○○取得；代號丁部分面積０‧０一五七公頃、卯2部分面積
０‧０００二公頃、卯4部分面積０‧００一八公頃分歸被告宙
○○○取得；代號寅部分面積０‧０一九八公頃、卯3部分面積
０‧０００一公頃、卯部分面積０‧０一九九公頃，當道路用，
由原告及被告丁○○、天○○、戊○○、己○○、庚○○、巳○○、午○○、亥○○、地○○、寅○○、戌○○、未○○、癸○○、丑○○、子○○、壬○○、辛○○、申○○、宙○○○按原
應有部分比例保持共有。
除上項分割方法外，被告丁○○應補償新台幣貳萬肆仟元，被告
天○○應補償新台幣肆萬貳仟元，被告戊○○應補償新台幣壹萬
伍仟元，被告己○○應補償新台幣壹萬伍仟元，被告亥○○應補
償新台幣貳萬肆仟元，被告地○○、寅○○、戌○○、未○○、
癸○○、丑○○、子○○、壬○○、辛○○應連帶補償新台幣貳
萬肆仟元，原告應補償新台幣肆萬貳仟元，被告榮宗應補償新台
幣壹萬貳仟元，由被告庚○○取得新台幣玖萬元，被告巳○○取
得新台幣壹萬伍仟元，被告午○○取得新台幣壹萬伍仟元，被告
宙○○○取得新台幣柒萬捌仟元。
原告及被告天○○、戊○○、己○○、庚○○、亥○○、申○○
、宙○○○、辰○○、卯○○、宇○○、丙○○、乙○○○、甲○○共有坐落嘉義縣水上鄉○○○段二三六之四地號、建、面積
０‧三０七八公頃土地應予分割，其分割方法如附圖一所示：代
號Ｈ部分面積０‧０二九０公頃、Ｌ部分面積０‧０一五二公頃
分歸被告天○○取得；代號Ｃ部分面積０‧０二０九公頃分歸被
告戊○○、己○○共同取得，並按應有部分各二分之一比例保持
共有；代號Ｂ部分面積０‧００八六公頃、Ｋ部分面積０‧０一
二三公頃分歸被告庚○○取得；代號Ｇ部分面積０‧０一四七公
頃分歸被告亥○○取得；代號Ｉ1部分面積０‧０００三公頃分
歸原告取得；代號Ｆ部分面積０‧００七三公頃分歸被告申○○
取得；代號Ｉ部分面積０‧００六九公頃、Ｎ部分面積０‧００
四三公頃、Ｊ部分面積０‧００七五公頃、Ｍ部分面積０‧０一
二七公頃分歸被告宙○○○取得；代號Ｅ部分面積０‧０一四七
公頃分歸被告辰○○、卯○○、宇○○共同取得，並按應有部分
各八分之一、八分之二、八分之五比例保持共有；代號Ａ部分面
積０‧０五八八公頃分歸被告丙○○、乙○○○共同取得，並按
應有部分各八二二五分之七一九九、八二二五分之一０二六比例
保持共有；代號Ｄ部分面積０‧００七一公頃分歸被告甲○○取
得；代號Ｏ部分面積０‧０八０三公頃、Ｐ部分面積０‧００一
八公頃、Ｑ部分面積０‧００五四公頃，當道路用，由原告及被
告天○○、戊○○、己○○、庚○○、亥○○、申○○、宙○○○、辰○○、卯○○、宇○○、丙○○、乙○○○、甲○○按原
應有部分比例保持共有。
原告及被告丁○○、天○○、戊○○、己○○、庚○○、巳○○
、午○○、亥○○、地○○、寅○○、戌○○、未○○、癸○○
、丑○○、子○○、壬○○、辛○○、申○○、宙○○○、辰○○、卯○○、宇○○共有坐落嘉義縣水上鄉○○○段二三六之五
地號、建、面積０‧００七九公頃土地應予變賣，所得價金，按
原告及被告丁○○、天○○、戊○○、己○○、庚○○、巳○○
、午○○、亥○○、地○○、寅○○、戌○○、未○○、癸○○
、丑○○、子○○、壬○○、辛○○、申○○、宙○○○、辰○○、卯○○、宇○○原應有部分比例分配之。
訴訟費用由原告負擔百分之四，被告丁○○負擔百分之二，被告
天○○負擔百分之二十，被告戊○○負擔百分之五，被告己○○
負擔百分之五，被告庚○○負擔百分之十，被告巳○○負擔百分
之一，被告午○○負擔百分之一，被告亥○○負擔百分之六，被
告地○○、寅○○、戌○○、未○○、癸○○、丑○○、子○○
、壬○○、辛○○連帶負擔百分之二，被告申○○負擔百分之三
，被告宙○○○負擔百分之十六，被告辰○○負擔百分之一，被
告卯○○負擔百分之一，被告宇○○負擔百分之三，被告丙○○
負擔百分之十六，被告乙○○○負擔百分之二，被告甲○○負擔
百分之二。
    事實及理由
一、按當事人死亡，其繼承人於得為承受訴訟時，應即為承受之
    聲明，他造之當事人，亦得聲明承受訴訟，民事訴訟法第16
    8條、第175條分別定有明文。查本件被告黃寬福、黃興春分
    別於本件審理期間之民國88年10月28日、95年11月27日死亡
    ，而被告地○○、寅○○、戌○○、未○○、癸○○、丑○○、子○○、壬○○、辛○○為黃寬福之繼承人（尚未辦理
    繼承登記），被告戊○○、己○○為黃興春之繼承人（已辦
    理繼承登記），有戶籍謄本附卷可稽，原告並已具狀聲明由
    繼承人承受訴訟，核無不合，應予准許。又被告亥○○、地
    ○○、寅○○、戌○○、未○○、癸○○、丑○○、子○○
    、壬○○、辛○○、戊○○、己○○、天○○、丁○○、申
    ○○、辰○○、丙○○、甲○○、乙○○○經合法通知，未
    於最後言詞辯論期日到場，核無民事訴法第386條各款所列
    情形，爰依原告聲請，由其一造辯論而為判決。
二、原告主張：坐落嘉義縣水上鄉○○○段236之3、236之4、23
    6之5地號土地為原告分別與被告天○○等人所共有，應有部
    分及共有人如附表1、2、3所載。236之3、236之5地號土地
    共有人黃寬福於88年10月28日死亡，其應有部分應由其繼承
    人即被告地○○、寅○○、戌○○、未○○、癸○○、丑○○、子○○、壬○○、辛○○繼承，惟尚未辦理繼承登記。
    系爭三筆土地並無因物之使用目的不能分割或契約定有不分
    割期限之情形，因兩造無法達成分割協議等情，爰本於繼承
    及分割共有物形成權之法律關係，求為判決命被告地○○、
    寅○○、戌○○、未○○、癸○○、丑○○、子○○、壬○○、辛○○應就其被繼承人黃寬福所有236之3、236之5地號
    土地，應有部分均為15分之1，辦理繼承登記，並請依附圖
    一所示分割方案分割系爭三筆土地。
三、被告方面：
  (一)就236之4地號土地，被告辰○○主張依附圖二所示分割方案
    分割。
  (二)就236之4地號土地，被告卯○○、宇○○主張依附圖一、二
    所示分割方案分割均可。
  (三)被告庚○○、巳○○、午○○、宙○○○、亥○○、丁○○
    、戊○○、己○○、丙○○、乙○○○、申○○、地○○、
    寅○○，以書面或到庭陳述同意按如附圖一所示分割方案分
    割。
四、按各共有人得隨時請求分割共有物。但因物之使用目的不能
    分割或契約定有不分割之期限者，不在此限；又共有物分割
    之方法，不能協議決定者，法院得因任何共有人之聲請，命
    為分配，民法第823條第1項、第824條第2項分別定有明文。
    經查系爭三筆土地為原告分別與被告天○○等人所共有，應
    有部分及共有人如附表1、2、3所載。236之3、236之5地號
    土地共有人黃寬福於88年10月28日死亡，其應有部分應由其
    繼承人即被告地○○、寅○○、戌○○、未○○、癸○○、
    丑○○、子○○、壬○○、辛○○繼承，惟尚未辦理繼承登
    記。且兩造無法達成分割協議，暨系爭三筆土地無因物之使
    用目的不能分割或契約定有不分割之期限，有土地登記謄本
    3 份、戶籍謄本影本多份附卷可稽，復經本院勘驗現場查明
    屬實，有勘驗筆錄在卷足憑。從而，原告訴請被告地○○、
    寅○○、戌○○、未○○、癸○○、丑○○、子○○、壬○○、辛○○應就其被繼承人黃寬福所有236之3、236之5地號
    土地，應有部分均為15分之1，辦理繼承登記，並分割系爭
    三筆土地，洵屬有據。
五、至分割方法，本院斟酌如次：
  (一)系爭三筆土地均略呈長方形，土地上建造有房屋，地上建物
    及使用人如附圖現況圖所示，上情業據本院履勘現場查明屬
    實，並囑託嘉義縣水上地政事務所測製複丈成果圖（即附圖
    現況圖）可稽。
  (二)被告庚○○、巳○○、午○○陳明渠等願保持共有；被告戊○○、己○○陳明渠等願保持共有；被告辰○○、卯○○、
    宇○○陳明渠等願保持共有；被告丙○○、乙○○○陳明渠
    等願保持共有。
  (三)就236之3地號土地：
    １原告主張依附圖一所示分割方案分割，被告庚○○、巳○○、午○○、宙○○○、亥○○、丁○○、戊○○、己○○、申○○、地○○、寅○○，以書面或到庭陳述同意，
      有筆錄及同意書附卷可稽，其餘被告亦無人表示反對，為
      維護系爭土地利用價值及整體經濟效益，本於公平原則，
      爰酌定如附圖一所示分割方案分割，判決如主文第2項所
      示。
    ２按以原物分配時，如共有人中，有不能按其應有部分受分
      配者，得以金錢補償之，民法第824條第3項定有明文。查
      23 6之3地號土地依如附圖一所示分割方案分割，扣除道
      路之應有部分面積後，依比例計算，被告丁○○約多分得
      0‧0004公頃即4平方公尺土地，被告天○○約多分得0‧
      0007公頃即7平方公尺土地，被告戊○○約多分得0‧0002
      5公頃即2‧5平方公尺土地，被告己○○約多分得0‧0002
      5公頃即2‧5平方公尺土地，被告亥○○約多分得0‧0004
      公頃即4平方公尺土地，被告地○○、寅○○、戌○○、
      未○○、癸○○、丑○○、子○○、壬○○、辛○○（其
      被繼承人為黃寬福）約多分得0‧0004公頃即4平方公尺土
      地，原告約多分得0‧0007公頃即7平方公尺土地，被告申
      ○○約多分得0‧0002公頃即2平方公尺土地，被告庚○○
      約少分得0‧0015公頃即15平方公尺土地，被告巳○○約
      少分得0‧00025公頃即2‧5平方公尺土地，被告午○○約
      少分得0‧00025公頃即2‧5平方公尺土地，被告宙○○○
      約少分得0‧0013公頃即13平方公尺土地，此有如附圖一
      所示分割方案及土地登記謄本附卷可稽，被告庚○○、巳
      ○○、午○○、宙○○○確有不能按應有部分受分配之情
      事，茲原告主張以每平方公尺土地新台幣（下同）6,000
      元互相找補，被告庚○○、巳○○、午○○、宙○○○、
      亥○○、丁○○、戊○○、己○○、申○○、地○○、寅
      ○○，以書面或到庭陳述同意上開互相找補金額之方案，
      有筆錄及同意書附卷可稽，其餘被告亦無人表示反對，參
      酌系爭236之3地號土地公告現值，每平方公尺為2,900元
      ，有土地登記謄本在卷足憑，原告主張以每平方公尺土地
      6,000元足為系爭236之3地號土地互相找補之依據。茲以
      系爭236之3地號土地每平方公尺6,000元計算，被告丁○○應補償24,000元，被告天○○應補償42,000元，被告戊○○應補償15,000元，被告己○○應補償15,000元，被告
      亥○○應補償24,000元，被告地○○、寅○○、戌○○、
      未○○、癸○○、丑○○、子○○、壬○○、辛○○應連
      帶補償24,000元，原告應補償42,000元，被告申○○應補
      償12,000元，由被告庚○○取得90,000元，被告巳○○取
      得15,000元，被告午○○取得15,000元，被告宙○○○取
      得78,000元，爰判決如主文第3項所示。
  (四)就236之4地號土地，原告主張依附圖一所示分割方案分割，
    被告辰○○、卯○○、宇○○主張依附圖二所示分割方案分
    割，惟附圖二所示分割方案，僅考量被告辰○○、卯○○、
    宇○○自身利益，卻將其他共有人土地劃分位置分散凌亂，
    如被告庚○○取得編號Ｈ、Ｈ1、Ｈ2三筆土地位置分散，不
    方便做有效利用。被告天○○取得編號Ｂ、Ｂ1二筆土地，
    其中編號Ｂ部分所規劃之地形更是形成民間所謂菜刀型地形
    ，為一般人所忌諱之地形。另被告戊○○、己○○（即黃興
    春之繼承人）與被告宙○○○部分亦將其土地劃分零散，被
    告辰○○等三人只為保留自身現有建物，而將其他共有人最
    大利益置於一旁，顯有失公平，而不可採。反觀原告主張之
    附圖一所示分割方案，較無附圖二所示分割方案之缺點，且
    被告庚○○、宙○○○、亥○○、戊○○、己○○、申○○
    、丙○○、乙○○○，以書面或到庭陳述同意按如附圖一所
    示分割方案分割，被告宇○○、卯○○亦不反對原告主張之
    分割方案，則236之4地號土地之共有人，經計算結果，較多
    數之共有人同意採用原告主張之方案分割。為維護系爭土地
    利用價值及整體經濟效益，本於公平原則，爰酌定如附圖一
    所示分割方案分割，判決如主文第4項所示。
  (五)就236之5地號土地，原告主張依附圖一所示分割方案分割，
    惟按畸零地係指嘉義縣畸零地使用規則第3條規定地區內面
    積狹小或地界曲折之基地。所謂面積狹小基地，就乙種建築
    用地而言係指建築基地深度、寬度及面積任一項未達下列規
    定：正面路寬7公尺以下，最小寬度為3公尺，最小深度為12
    公尺；正面路寬7公尺至15公尺，最小寬度為3‧5公尺，最
    小深度為14公尺；正面路寬15公尺至25公尺，最小寬度為4
    公尺，最小深度為14公尺；正面路寬超過25公尺，最小寬度
    為4公尺，最小深度為16公尺；又前開規定之基地寬度，每
    增加10公分，其深度得減少20公分，惟減少後之深度不得小
    於8公尺。應留設前後院地區，其基地深度減前後院深度之
    差不得小於6公尺。應留設側院地區，其基地寬度減側院寬
    度之差不得小於4公尺。應留設騎樓地區及臨接綠帶退縮建
    築之土地，其基地深度減騎樓或退縮地深度之差不得小於8
    公尺。嘉義縣畸零地使用規則第2、3、6條分別定有明文；
    又正面路寬係指基地面前道路之寬度。最小寬度係指最小深
    度範圍內基地二側境界線間與道路境界線平行距離之最小值
    。但道路境界線為曲線者，以該曲線與基地兩側境界線交點
    之連線視為道路境界線。最小深度係指臨接之道路境界線至
    該基地後側境界線垂直距離之最小值。復為嘉義縣畸零地使
    用規則第4條所明定。查236之5地號土地屬鄉村區乙種建築
    用定，有系爭土地登記謄本在卷足憑，又系爭土地南側面臨
    道路，復經本院履勘驗現場查明屬實，有附圖現況圖附卷可
    稽，而就如附圖嘉義縣水上地政事務所複丈成果圖（即現況
    圖）所示，依比例計算，系爭土地本身之最小寬度根本不足
    2 公尺，係屬於畸零地，無法建築，如採原物分配，則其分
    割後各筆土地均屬畸零地，亦無法建築。況民法第824條第3
    項規定「以原物為分配時，如共有人中有不能按其應有部分
    受分配者，得以金錢補償之」，係指共有人已就原物受分配
    ，但其受配部分較其應有部分計算者為少之情形而言，若將
    原物全部分配予共有人中之一人或數人，而對其餘共有人全
    不予分配，僅以金錢補償者，則非裁判分割之方法。此觀同
    條第2項第1款規定「以原物分配於各共有人」而自明。又分
    割共有物，以消滅共有關係為目的。法院裁判分割共有土地
    時，除因該土地內部分土地之使用目的不能分割（如為道路
    ）或部分共有人仍願維持其共有關係，應就該部分土地不予
    分割或准該部分共有人成立新共有關係外，應將土地分配於
    各共有人單獨所有。最高法院62年台上字第2575號、69年台
    上字第1831號判例意旨參照。本件原告主張依附圖一所示分
    割方案分割系爭土地，僅代號卯6、癸1、丁1分歸被告天○○、庚○○、午○○、巳○○、宙○○○取得，其餘被告並
    未單獨分得土地，而代號寅1、卯1當道路使用，由原來共有
    人保持共有，未經系爭土地全體共有人表示同意，亦有違上
    開規定及判例意旨。而系爭土地所有共有人（含原告）亦不
    提出新分割方案，本件如採原物分配，顯不合經濟效益，且
    有礙土地之正常使用，本院審酌共有人之利益、共有物之性
    質及社會經濟利益，認以將系爭土地變賣，就所得價金按兩
    造原應有部分比例分配為適當，爰判決如主文第5項所示。
六、末按因共有物分割、經界或其他性質上類似之事件涉訟，由
    敗訴當事人負擔訴訟費用顯失公平者，法院得酌量情形，命
    勝訴之當事人負擔其一部，民事訴訟法第80條之1定有明文
    。系爭三筆土地因兩造無法自行協議分割，依前開說明，本
    院認本件訴訟費用應由兩造按如主文第6項所示比例負擔為
    適當，爰判決如主文第6項所示。
七、據上論結，本件原告之訴為有理由，依民事訴訟法第385條
    第1項前段、第80條之1、第85條第2項，判決如主文。
中　　華　　民　　國　　96　　年　　6 　　月　　 4　  日
                  民二庭法　官　黃茂宏
以上正本係照原本作成
如對本判決上訴須於判決送達後20日內向本院提出上訴狀
中　　華　　民　　國　　96　　年　　6 　　月　　 4　  日
                            書記官　張振崑
~g2;
附表1：坐落嘉義縣水上鄉○○○段236-3地號土地共有人及應有
       部分比例：
┌───┬──────┬────────┬─────────┐
│編  號│共有人      │ 應有部分比例   │  備    註        │
├───┼──────┼────────┼─────────┤
│１    │丁○○      │  15分之1       │                  │
├───┼──────┼────────┼─────────┤
│２    │天○○      │  5分之1        │                  │
├───┼──────┼────────┼─────────┤
│３    │戊○○      │  20分之1       │                  │
├───┼──────┼────────┼─────────┤
│４    │己○○      │  20分之1       │                  │
├───┼──────┼────────┼─────────┤
│５    │庚○○      │  10分之1       │                  │
├───┼──────┼────────┼─────────┤
│６    │巳○○      │  60分之1       │                  │
├───┼──────┼────────┼─────────┤
│７    │午○○      │  60分之1       │                  │
├───┼──────┼────────┼─────────┤
│８    │亥○○      │  15分之1       │                  │
├───┼──────┼────────┼─────────┤
│９    │黃寬福      │  15分之1       │繼承人為地○○、黃│
│      │            │                │添瑞、戌○○、黃榮│
│      │            │                │山、壬○○、辛○○│
│      │            │                │、癸○○、丑○○、│
│      │            │                │子○○。          │
├───┼──────┼────────┼─────────┤
│１０    │酉○○      │  15分之2       │                  │
├───┼──────┼────────┼─────────┤
│    │申○○      │  30分之1       │                  │
├───┼──────┼────────┼─────────┤
│    │宙○○○    │  5分之1        │                  │
└───┴──────┴────────┴─────────┘
附表2：坐落嘉義縣水上鄉○○○段236-4地號土地共有人及應有
       部分比例：
┌───┬──────┬────────┬─────────┐
│編  號│共有人      │ 應有部分比例   │  備    註        │
├───┼──────┼────────┼─────────┤
│１    │天○○      │  5分之1        │                  │
├───┼──────┼────────┼─────────┤
│２    │戊○○      │  400分之19     │                  │
├───┼──────┼────────┼─────────┤
│３    │己○○      │  400分之19     │                  │
├───┼──────┼────────┼─────────┤
│４    │庚○○      │  200分之19     │                  │
├───┼──────┼────────┼─────────┤
│５    │亥○○      │  15分之1       │                  │
├───┼──────┼────────┼─────────┤
│６    │酉○○      │  900分之1      │                  │
├───┼──────┼────────┼─────────┤
│７    │申○○      │  30分之1       │                  │
├───┼──────┼────────┼─────────┤
│８    │宙○○○    │307800分之43945 │                  │
├───┼──────┼────────┼─────────┤
│９    │辰○○      │  120分之1      │                  │
├───┼──────┼────────┼─────────┤
│１０    │卯○○      │  60分之1       │                  │
├───┼──────┼────────┼─────────┤
│    │宇○○      │  24分之1       │                  │
├───┼──────┼────────┼─────────┤
│    │丙○○      │30780分之7199   │                  │
├───┼──────┼────────┼─────────│
│    │乙○○○    │  30分之1       │                  │
├───┼──────┼────────┼─────────┤
│    │甲○○      │102600分之3307  │                  │
└───┴──────┴────────┴─────────┘
附表3：坐落嘉義縣水上鄉○○○段236-5地號土地共有人及應有
       部分比例：
┌───┬──────┬────────┬─────────┐
│編  號│共有人      │ 應有部分比例   │  備    註        │
├───┼──────┼────────┼─────────┤
│１    │丁○○      │  15分之1       │                  │
├───┼──────┼────────┼─────────┤
│２    │天○○      │  5分之1        │                  │
├───┼──────┼────────┼─────────┤
│３    │戊○○      │  20分之1       │                  │
├───┼──────┼────────┼─────────┤
│４    │己○○      │  20分之1       │                  │
├───┼──────┼────────┼─────────┤
│５    │庚○○      │  10分之1       │                  │
├───┼──────┼────────┼─────────┤
│６    │巳○○      │  60分之1       │                  │
├───┼──────┼────────┼─────────┤
│７    │午○○      │  60分之1       │                  │
├───┼──────┼────────┼─────────┤
│８    │亥○○      │  15分之1       │                  │
├───┼──────┼────────┼─────────┤
│９    │黃寬福      │  15分之1       │繼承人為地○○、黃│
│      │            │                │添瑞、戌○○、黃榮│
│      │            │                │山、壬○○、辛○○│
│      │            │                │、癸○○、丑○○、│
│      │            │                │子○○。          │
├───┼──────┼────────┼─────────┤
│１０    │酉○○      │  15分之1       │                  │
├───┼──────┼────────┼─────────┤
│    │申○○      │  30分之1       │                  │
├───┼──────┼────────┼─────────┤
│    │宙○○○    │  5分之1        │                  │
├───┼──────┼────────┼─────────┤
│    │辰○○      │  120分之1      │                  │
├───┼──────┼────────┼─────────┤
│    │卯○○      │  120分之1      │                  │
├───┼──────┼────────┼─────────┤
│    │宇○○      │  20分之1       │                  │
└───┴──────┴────────┴─────────┘
